臺灣臺北地方法院交通事件裁定　　　　　　　　　　九十三年度交聲字第九四０號
　　異　議　人　香港商卡卡有限公司台灣分公司
　　即受處分人
　　代　表　人　卡卡
　　　　　　　　PATEL .
右列異議人即受處分人因違反道路交通管理處罰條例案件，對於台北市交通事件裁決
所中華民國九十三年九月十七日所為之處分（原處分案號：北市裁三字第裁二二—一
Ａ0000000號），聲明異議，本院裁定如左：
    主      文
異議駁回。
    理      由
一、按在設有禁止停車標誌之處所不得停車，道路交通安全規則第一百十二條第一項
    第四款定有明文。次按汽車駕駛人停車時，在設有禁止停車之標誌、標線之處所
    停車者，處新臺幣（下同）六百元以上一千二百元以下罰鍰，道路交通管理處罰
    條例第五十六條第一項第四款定有明文。再道路交通管理處罰條例所稱之汽車，
    依該條例第三條第八款規定包括機器腳踏車。
二、本件異議人即受處分人香港商卡卡有限公司台灣分公司所有ＡＵＪ—二六三號重
    機車於民國九十三年七月二十日十一時二十分許，停放於設有禁止停車標誌之台
    北市○○○路○段一八０號前，經台北市停車管理處（下稱舉發機關）依違反道
    路交通管理處罰條例第五十六條第一項第四款規定，掣發台北市政府交通局九十
    三年七月二十七日北市交停字第一Ａ0000000號舉發違反道路交通管理事
    件通知單予以舉發，嗣受處分人之代表人於九十三年八月三十日始到案，逾越應
    到案期限十五日內到案（應到案日期為九十三年八月二十五日），經原處分機關
    函請舉發機關調查結果，仍認受處分人有上開違規行為，原處分機關乃依前揭道
    路交通管理處罰條例第五十六條第一項第四款及違反道路交通管理事件統一裁罰
    基準表等規定，於九十三年九月十七日以北市裁三字第裁二二—一Ａ00000
    00號裁決書裁處八百元罰緩。
三、受處分人聲明異議意旨略以：駕駛人即受處分人之代表人卡卡當時在舉發地點玉
    山銀行辦理業務，舉發地點沒有劃黃線亦無英文標示，伊為印度人看不懂中文，
    又伊停車時已經留意停車地點未劃紅、黃線才停車，並且很快就離開，為何還被
    開罰單，深感不解云云。經查：
  (一)受處分人之代表人確有於前揭時日，將受處分人所有前開車號重機車停放於禁止
    停車之台北市○○○路○段一八０號前等情，為其自承，並有原處分機關對違反
    道路交通管理事件不服裁決聲明異議案件移送書檢附照片一張在卷可稽，堪信為
    真實。
  (二)本件舉發地點即台北市○○○路○段一八０號前，明確設有標示「騎樓、人行道
    禁止停車（機慢車停放區除外）」之禁止停車標誌牌，復有舉發機關九十三年十
    月十三日北市停四字第０九三三七五九五四００號函所附照片二張可參，機慢車
    駕駛人自應依如上開標誌牌之規定停放機車於合法設置之機慢車停放區內，惟本
    件駕駛人即受處分人之代表人停放車輛之位置並非機慢車停放區，亦有前開移送
    書檢附之照片足稽，其未依前開規定將機車停放於機慢車停放區，自屬違規，至
    於紅、黃線之標示與本件機慢車停放區域並無關聯，受處分人辯稱已依紅、黃線
    之設置而停車云云，顯不足採。
  (三)又受處分人之代表人為依法領有中華民國重型機車及普通小型車駕駛執照之駕駛
    人，有其檢送之重型機車駕駛執照、普通小型車駕駛執照影本各一份可憑，自應
    清楚知悉我國相關交通規則；況且入境應問俗，駕駛人既然欲駕駛車輛行駛於我
    國道路上，自有遵守我國交通規則之義務，如何可以看不懂中文為由卸責，受處
    分人以駕駛人即其代表人為印度人，不懂中文字等詞置辯，實屬事後卸責之詞，
    更非可採。
  (四)本件事證明確，受處分人所有前開車輛在設有禁止停車標誌之處所停車之違規行
    為，洵堪認定。
四、綜上所述，受處分人所有前開車輛確有於前揭時地，在設有禁止停車標誌之處所
    停車之違規行為，從而原處分機關乃依前揭道路交通管理處罰條例第五十六第一
    項第四款規定，於九十三年九月十七日以北市裁三字第裁二二—一Ａ00000
    00號裁決書裁處受處分人八百元罰鍰，核無違誤，本件受處分人之異議為無理
    由，自應將其異議駁回。
據上論斷，應依道路交通案件處理辦法第十九條，裁定如主文。
中　　　華　　　民　　　國　　九十三　　年　　　十　　　月　　二十八　　日
                              臺灣臺北地方法院交通法庭
                                      法　官  黎惠萍
右正本證明與原本無異。
如不服本裁定，應於裁定送達後五日內向本院提出抗告狀。
                                      書記官  楊麗娟
中　　　華　　　民　　　國　　九十三　　年　　　十　　　月　　二十九　　日
